# 递延所得税资产是否确认的问题

提问人：bianshoushou 时间：2020-03-21 08:05:20
求教陈版主和各位大神：
1 、我们审计的一家集团公司， 2017 年 8 月收购了一家境外子公司，非同一控制下的企业合并，评估增值了一部分资产，期后摊销会增加成本费用，该子公司 17 、 18 年本身盈利， 19 年亏损，但 17 、 18 年调完这部分成本费用后净利润会变成负数，还需要确认递延所得税资产吗？
2 、我们要出IPO三年期报告，现在 19 年亏损严重， 17 、 18 年虽然未分配利润是负数，但净利润是正数，我们 19 年不确认递延所得税资产， 17 、 18 年可以正常确认吗？还是站在现在时点来看 17 、 18 年也不确认递延所得税资产？

回答人：chenyiwei
1 、“该子公司 17 、 18 年本身盈利”，如果该子公司自身按其所在国家或地区的税法计算的应纳税所得额是正数，则不确认与亏损相关的递延所得税资产，但与收购时的资产评估增值相关的递延所得税负债在合并报表层面仍需确认，并调整商誉。
2 、对此问题应保持逻辑上的一致性。一般不建议在 2017 、 2018 年末确认递延所得税资产，除非在 2019 年度，企业的盈利能力出现明显的、在 2017 和 2018 年末无法合理预见的恶化趋势。